臺灣新竹地方法院民事裁定　九十一年再易字第二號
　　再審原告　　己○○
　　再審被告　　丙○○
　　　　　　　　乙○○
　　　　　　　　甲○○
　　　　　　　　丁○○
　　　　　　　　戊○○○
右當事人間請求清償借款事件，再審聲請人對於本院民國九十年十一月一日九十年度
再易字第一七號裁定提起再審之聲請，本院裁定如左：
    主      文
再審之聲請駁回。
再審程序費用由再審聲請人負擔。
    理      由
一、按再審之訴不合法者，法院應以裁定駁回之；再審之訴，應表明左列各款事項，
    提出於管轄法院為之：一、當事人及法定代理人。二、聲明不服之判決及提起再
    審之訴之陳述。三、應於如何程度廢棄原判決及就本案如何判決之聲明。四、再
    審理由及關於再審理由並遵守不變期間之證據，民事訴訟法第五百零二條第一項
    、第五百零一條第一項定有明文。又裁定已經確定，而有第四百九十六條第一項
    或第四百九十七條之情形者，得準用再審程序之規定，聲請再審，民事訴訟法第
    五百零七條亦定有明定。是聲請再審，應依民事訴訟法第五百零一條第一項第四
    款規定表明再審理由，其未表明者，毋庸命其補正。且所謂表明再審理由，必須
    指明確定判決有如何合於法定再審事由之具體情事，始為相當。倘僅泛言有何條
    款之再審理由，而無具體情事者，尚難謂已合法表明再審理由。最高法院六十年
    台抗字第五三八號判例、同院八十一台上字第八十五號判決可資參照。故再審訴
    狀應表明再審理由，為起訴程序之合法要件，所謂表明再審理由，必須具體指摘
    該項確定判決有民事訴訟法第四百九十六條何款原因，或有同法第四百七十九條
    原因，若僅泛言該項確定裁定有諸多違背法令之處，或該確定裁定所採用之證人
    證物，均係偽證或偽造，均不得認有合法之表明。
二、本件再審意旨略以：再審被告甲○○、王鄭月圓及被繼承人王元田共同於民國八
    十六年十一月七日向再審原告借款新台幣三十萬元，至今均未清償，借款時即約
    定逾期應按本金每百元日息二角計算違約金，且再審被告故意不還款，再審原告
    屢經催促均不理睬，迄今已達三年之久，再審被告一再拖延，並無誠意解決，本
    院九十年度簡上字第七二號事件判決按年息百分之五計算之違約金，有失公平，
    經提起再審之訴，惟遭本院九十年再易字第一七號裁定駁回，爰就前開裁定依法
    提起再審等語。
三、本件再審原告係主張對於本院九十年度再易字第一七號再審之訴事件於民國九十
    年十一月一日確定裁定不服，提起再審之訴，惟核其書狀所載內容，係就違約金
    之計算標準有所爭執，再審原告僅空言主張原確定裁定有上開其所指之再審事由
    ，經核其提出之再審訴狀內容，並未就原確定裁定有何民事訴訟法第四百九十六
    條上開各款之再審事由為具體指摘，亦未見其就原確定裁定有同法第四百九十七
    條之情事具體予以說明，自難認其已表明再審理由，揆諸前開判例及說明，再審
    原告提起本件再審之訴，於法尚有未合，應予以裁定駁回。
四、依民事訴訟法第五百零二條第一項、第九十五條、第七十八條，裁定如主文。
中　　　華　　　民　　　國　　九十一　　年　　　六　　　月　　　十　　　日
                                  臺灣新竹地方法院民事第二庭
~B審判長法官　蔡孟芳
~B法　　　官　滕治平
~B法　　　官　楊明箴
右為正本，係照原本作成。
如對本裁定抗告須於裁定送達後十日內向本院提出抗告狀。
~B法院書記官　楊靜芳
中　　　華　　　民　　　國　　九十一　　年　　　六　　　月　　　十　　　日
